臺灣桃園地方法院刑事判決　　　　　　　　　　　　　九十年度訴字第二二六號
　　公　訴　人　臺灣桃園地方法院檢察署檢察官
　　被　　　告　甲○○
右列被告因違反毒品危害防制條例案件，經檢察官提起公訴（九十年度偵字第四四二
一號），本院判決如左：
    主  文
甲○○連續施用第一級毒品，處有期徒刑拾月，扣案毒品海洛因陸小包（合計驗前毛
重拾點捌公克，驗後淨重柒點陸貳公克）沒收銷燬之，扣案白色吸管貳支沒收。又連
續施用第二級毒品，處有期徒刑陸月，扣案毒品安非他命陸小包（合計拾玖點貳公克
）沒收銷燬之，扣案紅色吸管壹支沒收。應執行有期徒刑壹年貳月，扣案毒品海洛因
陸小包（合計驗前毛重拾點捌公克，驗後淨重柒點陸貳公克）、安非他命陸小包（合
計拾玖點貳公克）均沒收銷燬之，扣案白色吸管貳支、紅色吸管壹支均沒收。
    事  實
一、甲○○前曾因施用毒品案件，經本院裁定送觀察、勒戒後，認無繼續施用毒品傾
    向，由台灣桃園地方法院檢察署檢察官於八十七年十月三十日以八十七年度偵字
    第一五三三六號為不起訴處分確定在案。又因施用第一、二級毒品海洛因及安非
    他命，經本院裁定送觀察、勒戒後，認有繼續施用毒品傾向，而經檢察官聲請裁
    定令入戒治處所施以強制戒治，並向本院提起公訴；嗣由本院分別以八十八年度
    毒聲字第一二五八號裁定令甲○○入戒治處所施以強制戒治，另由台灣高等法院
    以八十九年度上訴字第三四九四號判決就其施用第一級毒品部分處有期徒刑八月
    ，就施用第二級毒品部分處有期徒刑五月，合併定應執行刑為有期徒刑十月，於
    九十年三月八日確定在案。詎吳某又另行起意，並基於施用第一、二級毒品海洛
    因及安非他命之概括犯意，自九十年二月二十五日起至同年七月三十一日止，連
    續在其桃園縣桃園市○○街十八號住處，施用第一級毒品海洛因，約每二天施用
    一次；另自九十年五月十二日起至同年七月三十一日止，連續在其上址住處，施
    用第二級毒品安非他命，約每天施用一次。嗣於九十年七月三十一日下午五時三
    十分許，為警在桃園縣桃園市○○○街一八九號旁無門牌號碼之工寮處查獲，並
    扣得海洛因六小包（合計驗前毛重十點八公克，驗後淨重七點六二公克）、安非
    他命六小包（合計十九點二公克），吳某所有供施用海洛因之白色吸管二支（以
    一支截成）、供施用安非他命之紅色吸管一支。
二、案經桃園縣警察局八德分局報請台灣桃園地方法院檢察署檢察官偵查起訴。
    理  由
一、訊據被告甲○○坦承右揭犯行不諱，且經警採集其尿液連同扣案疑似海洛因白粉
    六包分別送驗結果，尿液呈嗎啡及甲基安非他命陽性反應，白粉均含有海洛因成
    分，亦有桃園縣衛生局出具之尿液檢驗報告一份、法務部調查局出具之毒物鑑定
    報告一份附卷可稽，此外並有海洛因、安非他命各六小包、吸管共三支扣案可資
    佐證；其施用毒品海洛因及安非他命之犯行，均可認定。又被告前因施用毒品，
    經觀察、勒戒後，認無繼續施用毒品傾向，經台灣桃園地方法院檢察署檢察官以
    八十七年度偵字第一五三三六號為不起訴處分確定後，又因施用毒品，經觀察、
    勒戒後認有繼續施用毒品傾向，而經檢察官分別提起公訴並聲請強制戒治；嗣由
    本院分別以八十八年度毒聲字第一二五八號裁定令甲○○入戒治處所施以強制戒
    治，另由台灣高等法院以八十九年度上訴字第三四九四號判決就其施用第一級毒
    品部分處有期徒刑八月，就施用第二級毒品部分處有期徒刑五月，合併定應執行
    刑為有期徒刑十月，於九十年三月八日確定在案，此後又另行起意，再犯本件施
    用第一、二級毒品犯行，則有台灣桃園地方法院檢察署刑案資料查註記錄表、台
    灣高等法院被告全國前案記錄表共二份在卷可考。本件事證明確，被告三犯施用
    毒品之犯行，堪以認定。
二、核被告甲○○所為，係犯毒品危害防制條例第十條第一項之施用第一級毒品罪，
    及同條例第十條第二項之施用第二級毒品罪。持有海洛因及安非他命之低度行為
    ，分別為施用之高度行為所吸收，均不另論罪。其先後多次施用海洛因及安非他
    命，均時間緊接，所犯各為構成要件相同罪名，顯係均基於概括犯意，應分別依
    連續犯之規定以一罪論。所犯上開二罪間犯意各別，行為互異，應予分論併罰。
    爰審酌被告經二次觀察勒戒後仍再犯罪，顯見意志不堅，惟其犯罪戕害自身，尚
    無害及他人，且犯罪後坦承犯行，態度良好等一切情狀，酌情各量處如主文所示
    之刑，並定其應執行之刑。扣案海洛因六小包、安非他命六小包係毒品，依毒品
    危害防制條例第十八條第一項前段沒收銷燬之。扣案白色吸管二支、紅色吸管一
    支均為被告所有，依序為供被告施用海洛因及安非他命之用，此據其自承在卷，
    依刑法第三十八條第一項第二款之規定沒收。
三、公訴意旨另以：被告甲○○基於施用第二級毒品安非他命之概括犯意，自九十年
    二月二十五日起至同年五月十一日止，連續在其上址住處施用安非他命多次，因
    認被告吳某此部分所為，涉有毒品危害防制條例第十條第二項之施用第二級毒品
    罪嫌。惟按案件曾經判決確定者，應諭知免訴判決，刑事訴訟法第三百零二條第
    一款訂有明文；又上開原則，關於實質上一罪或裁判上一罪，其一部事實已經判
    決確定者，對於構成一罪之其他部分，亦有適用，最高法院著有六十年台非字第
    七七號判例可供參考。再判決既判力對於時間效力之範圍，應以最後審理事實法
    院之宣示判決日為判斷之標準，則有最高法院八十二年第四次刑事庭會議決議可
    資參照。經查，被告前因涉嫌自八十八年七月十六日起至八十九年七月十一日止
    ，連續在其上址天台街住處、桃園縣蘆竹鄉、桃園縣桃園市、八德市等地施用第
    二級毒品安非他命多次，經台灣桃園地方法院檢察署檢察官向本院提起公訴結果
    ，嗣由本院於九十年五月十一日以九十年度易更字第一號刑事判決處被告有期徒
    刑七月，於九十年七月二十七日確定在案；與被告此部分施用安非他命時間，係
    自九十年二月二十五日起至同年五月十一日相較，雖兩次施用安非他命時間相去
    達七月之久，惟參酌被告自承每日施用安非他命等語，足認其在此期間內，仍反
    覆施用安非他命，而所犯又為相同罪名，應認係基於概括犯意，為連續犯，為前
    開確定判決效力所及，非本院所得審酌，惟公訴人認此部分與前揭論罪科刑部分
    之事實間，有連續犯裁判上一罪之關係，爰不另為免訴之諭知。
據上論斷，應依刑事訴訟法第二百九十九條第一項前段，毒品危害防制條例第十條第
一項、第二項、第十八條第一項前段，刑法第十一條前段、第五十六條、第五十一條
第五款、第三十八條第一項第二款，判決如主文。
本案經檢察官蔡孟利到庭執行職務。
中        華        民        國    九十一    年    三    月    二十二  日
                                  臺灣桃園地方法院刑事第五庭
                                      法  官
右正本證明與原本無異
如不服本判決書應於送達後十日內向本院提出上訴狀
                                      書記官　　口　口　口
中　　　華　　　民　　　國　　　八十　　　　年　　口口　　月　　口口　　日
論罪法條：毒品危害防制條例第十條第一項、第二項
